高雄高等行政法院裁定
111年度監簡抗字第8號
抗  告  人  沈志輝                                     

相  對  人  法務部矯正署                             
代  表  人  黃俊棠              
上列當事人間撤銷假釋事件，抗告人不服中華民國111年3月22日
臺灣臺南地方法院111年度監簡字第5號行政訴訟裁定，提起抗告
，本院裁定如下︰
　　主  文
一、抗告駁回。
二、抗告訴訟費用由抗告人負擔。
    理  由
一、按抗告法院認抗告為無理由者，應為駁回抗告之裁定，行政
    訴訟法第272條準用民事訴訟法第495條之1第1項，再準用第
    449條第1項定有明文。又依行政訴訟法第236條之2第4項準
    用第272條規定，上述規定於簡易訴訟之抗告程序亦準用之
    。
二、抗告人不服法務部民國107年10月12日法授矯教字第1070109
    9390號函撤銷假釋處分（下稱原處分），於111年2月25日向
    臺灣臺南地方法院（下稱原審法院）提起撤銷訴訟，請求撤
    銷原處分，經原審法院以抗告人起訴未經復審前置程序，且
    其情形無法補正，其起訴不合法，乃於111年3月22日以111
    年度監簡字第5號行政訴訟裁定（下稱原裁定）駁回抗告人
    之訴。抗告人不服，遂提起本件抗告。
三、抗告意旨略以：
　　抗告人於103年8月1日始假釋並交付保護管束，本件假釋交
    付保護管束處分期間於107年6月6日屆滿，經觀護人告知假
    釋中受羈押處分期間不計入假釋期間內，抗告人因臺灣高等
    法院臺南分院107年度上訴字第68號販賣毒品等案件受羈押1
    06年6月22日至同年10月18日止計119日，應折抵天數，依刑
    法第79條規定不得計入於假釋期間，故於107年10月4日執行
    完畢，惟法務部於107年10月12日撤銷抗告人3年10月5日假
    釋刑期，此舉於法不合，無異加重抗告人處罰。原裁定以程
    式理由卡住審查，以規避不得權利救濟之訴求，然係法院預
    設官方立場，認事用法有誤，所稱程式本件亦屬符合。蓋因
    抗告人於107年10月26日入監執行，期間於108年2月即行文
    向法務部單位提呈陳情復審聲請狀，惟法務部制式公文回覆
    ，對陳情事項置之不問，根本未予復審，故抗告人既向法務
    部提起陳情復審狀，並無程序不合之理，原裁定漏未審酌，
    駁回訴訟，自屬不妥。
四、本院之判斷：　　
  ㈠按受假釋人對於撤銷假釋執行殘刑如有不服，原得依司法院
    釋字第681號解釋意旨及刑事訴訟法第484條規定，向當初諭
    知該刑事裁判之法院聲明異議。惟按108年12月17日修正，1
    09年1月15日公布，109年7月15日施行之監獄行刑法第153條
    第1項至第3項規定：「（第1項）本法中華民國108年12月17
    日修正之條文施行前，因撤銷假釋已繫屬於法院之聲明異議
    案件，尚未終結者，於修正施行後，仍由原法院依司法院釋
    字第681號解釋意旨，依刑事訴訟法之規定審理。（第2項）
    前項裁定之抗告、再抗告及本法中華民國108年12月17日修
    正之條文施行前已由地方法院或高等法院終結之聲明異議案
    件之抗告、再抗告案件，尚未終結者，於修正施行後由高等
    法院或最高法院依司法院釋字第681號解釋意旨，依刑事訴
    訟法之規定審理。（第3項）本法中華民國108年12月17日修
    正之條文施行前，因撤銷假釋得聲明異議之案件，得於修正
    施行日之次日起算30日內，依本法規定向管轄地方法院行政
    訴訟庭提起訴訟。」是以，109年7月15日監獄行刑法修正施
    行前因撤銷假釋得聲明異議之案件，受刑人如有不服，應於
    該法修正施行日（即109年7月15日）之次日起算30日內提起
    行政訴訟，方屬適法。又前開期限屬法定不變期間之規定，
    如原告之訴，起訴逾越法定期限者，依行政訴訟法第107條
    第1項第6款規定，應裁定駁回之。
  ㈡經查，本件相對人107年10月12日假釋撤銷之原處分，係屬10
    9年7月15日監獄行刑法修正施行前因撤銷假釋得聲明異議之
    案件，依上述規定及說明，抗告人如有不服，應於109年7月
    16日起算30日內提起行政訴訟。惟抗告人係於111年2月25日
    向原審法院提出行政訴訟起訴狀，有原審法院收狀章日期可
    稽（原審卷第13頁），業已逾越法定之不變期間，其起訴為
    不合法，且無從補正，原裁定雖以原處分未經復審前置程序
    而認其起訴不備要件，其理由固屬有誤，然抗告人於本件之
    起訴既不合法，乃應為駁回之裁定，則原裁定以抗告人起訴
    不合法駁回其訴，其結論尚無不合，仍應予以維持。至抗告
    人其餘抗告理由，核屬實體爭執，惟其起訴程序既非合法，
    法院自無從就實體事項予以審酌，附此說明。從而，抗告人
    指摘原裁定違誤，求予廢棄，難認有理由，爰依首揭規定，
    以裁定駁回之。
五、結論：抗告無理由。　　
中　　華　　民　　國　　111 　年　　6 　　月　　29　　日
             高雄高等行政法院第二庭
                         審判長法官  孫　國　禎
                               法官  廖　建　彥
                               法官  林　韋　岑
以上正本係照原本作成。
不得抗告。
中　　華　　民　　國　　111 　年　　6 　　月　　29　　日

                             書記官　陳  嬿  如